Minutes et répertoires du notaire Christophe CHALON, 5 juillet 1640 - 13 mai 1669 (étude XVIII)
Archives nationales
Minutes et répertoires du notaire Christophe CHALON (étude XVIII)
5 juillet 1640 - 13 mai 1669
MC/ET/XVIII/232 - MC/ET/XVIII/328, MC/RE/XVIII/5 - MC/RE/XVIII/24/A
Chalon, Christophe; Etude XVIII
n ml
Archives nationales de France
Minutes et répertoires: la loi 2008-696 du 15 juillet 2008 relative aux archives a fixé à 75 ans à compter de la date de l'acte, ou à 25 ans à compter de la date du décès de l'intéressé si ce délai est plus bref, le délai de communication des minutes et répertoires des notaires; ce délai est porté à 100 ans à compter de la date de l'acte si le document se rapporte à un mineur (code du Patrimoine, articles L213-2, 4e d et 5e).
Autres documents de l'étude (dossiers de clients, comptabilité...): s'agissant d'archives privées, ces documents sont communicables selon les modalités fixées par le déposant ou le donateur.
Certains documents ne sont pas accessibles en raison de leur mauvais état de conservation.
Versement
Accès aux instruments de recherche de tous les notaires de l’étude XVIII
Archives de l'étude XVIII
- Minutes de Christophe CHALON, 5 avril 1590 - 1771; MC/ET/XVIII/232 - MC/ET/XVIII/328
  - Minutes. 1590, 5 avril - 1652, 14 avril, 5 avril 1590 - 14 avril 1652; MC/ET/XVIII/232
    Informations complémentaires:
    Minutes enregistrées à part des notaires Jean I, Jean II, Jacques I et Jacques II Charles, et Christophe Chalon.
    'Registre où sont plusieurs actes et minutes qui n'ont esté mises selon leur ordre des répertoires de divers années et dont les parties n'ont voulu estre mises aux registres et liasses des aultres minuttes, dont est fait mention à la fin du répertoire en l'année et dont lesdites minuttes sont des maitres Charles père et fils que de Chalon.
    Jean I et Jean II Charles: 1590, 5 avril à 1635, 17 juin; f° VIIxxX: sentences arbitrales, 1600-1625; dépôts de pièces, 1602-1620.
    Jacques I et Jacques II Charles: f°IIcXLV, 1627, 7 juin à 1639, 31 octobre; f° IIIcI; admodiation pour 6 ans de l'abbaye de Tournus, 1620, 7 janvier; expédition Girard, notaire à Tournus; ordonnance du cardinal de Tournon, 27 août 1547, prorogé le 12 juin 1625.
    Christophe Chalon: deux actes sur feuillets détachés, 1650, 30 juillet et 1652, 14 avril.
    IIIIcV feuillets.
    Informations concernant le classement:
    Le niveau inférieur de description, quand il existe, correspond aux minutes d'actes. Toutes les minutes ne sont pas forcément décrites une à une. Les descriptions de ces minutes sont plus ou moins détaillées.
    - Transaction Charles Faure, abbé coadjuteur de la communauté de Saint-Pierre d'Evaux, général des chanoines de Saint-Augustin, Robert Baudouyn, et Christophe Demontroignon, procureurs de la congrégation des chanoines de Saint-Augustin de Saint-Pierre d'Evaux, pour éviter un procès avec François Poytevin, prévôt commendataire de la prévôté d'Evaux, y demeurant., 7 août 1638; MC/ET/XVIII/261
      Origine de l'information:
      Fichier dit 'général' XVIIe-XVIIIe siècles, par le personnel du Minutier, 1954-1999 ( fichier papier entièrement dématérialisé; voir contexte dans le Plan d’orientation général - Notaires de Paris, guides thématiques du Minutier).
      Date de création de la notice: 2010
      accord
  - Minutes concernant l'abbaye Sainte-Geneviève (terrier). 1624, 25 novembre - 1642, 7 mai, 25 novembre 1624 - 7 mai 1642; MC/ET/XVIII/233; registre
    Le registre commence avec Jean I Charles jusqu'au 12 novembre 1626.
    1626, 1 juillet à 1629, 18, décembre: f° IIcIIIIxxXVII, v° Jacques I Charles,.
    1630, 1 juillet à 1635, 3 août: f° IIIcXXIX, v°Jean II Charles,.
    1635, 30 août à 1637, 19 octobre: f° IIIcLVII, Jacques II Charles,.
    f° IIcIIIIxxII, v°, actes non signés.
    1640, 18 décembre et 1641, 13 mars f° IIIcIIIIxxVI, Christophe Chalon.
    f° IIIcIIIIxxVII, à XI, actes non signés.
    1638, 20 octobre: f° IIcIIIIxxXI v°, Jacques II Charles,.
    1638: f° IIIcIIIIxxXIII, actes non signés,.
    1639, 13 janvier: f° IIIcIIIIxxXIX, Jacques II Charles,.
    terrier
  - Minutes. 1640, 5 juillet - décembre, 5 juillet - décembre 1640; MC/ET/XVIII/263
    Cinq mois de l'année mil six cent quarante, commencez le cinq juillet, jour de ma réception en office de notaire, et fini en décembre.
    - Contrat de mariage entre Claude Bidault, marchand boulanger, demeurant rue Mouffetard, et Madeleine Bourgevin, demeurant faubourg Saint Marcel., 3 août 1640; MC/ET/XVIII/263
      Date de révision: 2019 (Marie-Françoise Limon-Bonnet)
      contrat de mariage; Bidault, Claude
    - Contrat de mariage de Jean Bertin, garde-bois de Mlle de Clermont, demeurant à Boinvilliers, près Mantes-sur-Seine, et de Marie Manjot, au service de Mlle de Clermont, demeurant rue des Bernardins., 5 août 1640; MC/ET/XVIII/263
      contrat de mariage; Bertin, Jean
    - Contrat d'apprentissage du fils de feu Louis Saint-Arnoul, maître fondeur en terre et sable, demeurant rue de la Bretonnerie, proche le port Saint-Jacques., 6 août 1640; MC/ET/XVIII/263
      Artisans XVIIe, par M. Jurgens, M.A. Fleury, R. Gourmelon et le personnel du Minutier central, 1954-1996 (fichier papier entièrement dématérialisé; voir contexte dans le Plan d’orientation général - Notaires de Paris, guides thématiques du Minutier).
      contrat d'apprentissage; Saint-Arnoul, Louis de
    - Bail à ferme par Pierre Papeau, marchand carrier, demeurant rue de Lourcine., 7 août 1640; MC/ET/XVIII/263
      bail; Papeau, Pierre
    - Compromis au sujet d'une rixe entre Pierre Morrel, marchand orfèvre, demeurant rue Mouffetard, et Marie Bouton, Jeanne et Toinette Laloie., 10 août 1640; MC/ET/XVIII/263
      Morrel, Pierre
    - Contrat d'apprentissage de charpentier auprès de Philippe Lefebvre, demeurant rue du Paon., 10 août 1640; MC/ET/XVIII/263
      contrat d'apprentissage; Lefebvre, Philippe
    - Contrat de mariage entre Jean Le Febvre, maître charron, demeurant rue des Bernardins, et Jeanne Boucher, demeurant rue des Bernardins., 12 août 1640; MC/ET/XVIII/263
      contrat de mariage; Le Febvre, Jean
    - Contrat d'association de Marie Le Page, veuve de Julien Macon, tamissier nestré, demeurant faubourg Saint-Marcel, rue de la Clef, avec François Macon., 17 août 1640; MC/ET/XVIII/263
      Le Page, Marie
    - Contrat d'apprentissage pour 5 ans au profit de Louis de Melun, âgé de 16 ans, fils de feu Antoine de Melun, bourgeois de Paris, entre sa mère, Anne Harmetz [elle ne sait ni écrire ni signer], demeurant rue de la Verrerie, et Charles Lebrun, peintre du roi et du chancelier [Séguier], demeurant place Maubert, moyennant 250 l.: 125 comptant, 125 dans deux ans. À la suite: - du même jour. Remise par Lebrun d'un an d'apprentissage "attendu qu'il a ja commencement audict art et consent qu'après les quatre années expirées il aille ailleurs servir ou bon lui semblera, à l'effect de quoy il luy promect rendre son dict brevet"., 17 août 1640; MC/ET/XVIII/263
      Documents du Minutier central concernant les peintres, sculpteurs et graveurs au XVIIe siècle (1600-1650), par Marie-Antoinette Fleury et Martine Constans, tome II [études XI à XX, 2445 actes], Paris, Archives nationales, 2010, notice n°1304 (instrument de recherche imprimé dématérialisé, certaines notices sont plus détaillées dans la version intégrale accessible en ligne par la rubrique 'Autres instruments de recherche', voir contexte dans le Plan d’orientation général - Notaires de Paris, guides thématiques du Minutier).
      Date de création de la notice: 2012
      Documents du Minutier central concernant les peintres, sculpteurs et graveurs au XVIIe siècle (1600-1650), tome II, par Marie-Antoinette Fleury et Martine Constans, 2010, 844 p., 8 planches.
      Melun, Louis de
    - [illisible] d'un marguillier de l'église Saint-Martin, au faubourg Saint-Marcel, par les prêtres et marguilliers de cette même église., 17 août 1640; MC/ET/XVIII/263
    - Testament d'Elisabeth de Longueil, veuve de Charles de Hault., 18 août 1640; MC/ET/XVIII/263
      testament; Longueil, Elizabeth de
    - Vente de bois de charpenterie entre Antoine Penon et Etienne Demarynes, tous deux marchands de bois., 24 août 1640; MC/ET/XVIII/263
      acte de vente; Penon, Antoine; charpentier
    - Contrat de mariage entre Louis Bertret, cardeur de laine, demeurant rue Mouffetard, et Pierrette Roffe, veuve de Jean Babel, demeurant rue Mouffetard., 25 août 1640; MC/ET/XVIII/263
      contrat de mariage; Bertret, Louis
    - Transport de bail par Geneviève Marguillier, marchande publique, demeurant rue Galande, son épouse, à Claude Maret, maître imprimeur, demeurant rue Galande., 29 août 1640; MC/ET/XVIII/263
      bail; Maret, Claude
    - Donation de revenu de loyer, Georges Geudré, maître orfèvre, demeurant à Pontoise., 29 août 1640; MC/ET/XVIII/263
      donation; Geudrè, Georges
    - Contrat d'apprentissage chez Martin Gabriel, maître serrurier, demeurant rue des Prêcheurs., 29 août 1640; MC/ET/XVIII/263
      contrat d'apprentissage; Gabriel, Martin
    - Contrat de mariage entre Esprit Cadot, marchand, demeurant à Haultemaison, et Renée Pion, demeurant rue Saint-Victor., 6 septembre 1640; MC/ET/XVIII/263
      contrat de mariage; Cadot, Esprit
    - Contrat de mariage entre André Clémen, tisserand, demeurant rue Jean-Mollet, et Madeleine Dumontier, demeurant rue Jean-Mollet, 6 septembre 1640; MC/ET/XVIII/263
      contrat de mariage; Clément, André
    - Contrat de mariage Claude de Laloy, demeurant rue Saint-Victor, chirurgien., 6 septembre 1640; MC/ET/XVIII/263
      contrat de mariage; Laloy, Claude
    - Contrat d'apprentissage pour 4 ans de Marie Bertrand, fille des feus Claude Bertrand, maître imprimeur, et Marie Barbier, entre Louis Hacte, l'un des administrateurs des Pauvres enfermés, chez Jeanne Giffard, plieuse de livres pour les libraires, demeurant rue Fromenteau, veuve de Pierre Flétain, imprimeur en taille-douce. Logée, nourrie, chauffée et éclairée, elle recevra 10 livres par an., 13 septembre 1640; MC/ET/XVIII/263
      Documents du Minutier central concernant les peintres, sculpteurs et graveurs au XVIIe siècle (1600-1650), par Marie-Antoinette Fleury et Martine Constans, tome II [études XI à XX, 2445 actes], Paris, Archives nationales, 2010, notice n°788 (instrument de recherche imprimé dématérialisé, certaines notices sont plus détaillées dans la version intégrale accessible en ligne par la rubrique 'Autres instruments de recherche', voir contexte dans le Plan d’orientation général - Notaires de Paris, guides thématiques du Minutier).
      Bertrand, Marie
    - Marché de peaux de moutons entre Claude Drieux, marchand boucher, demeurant rue de Lourcine, et Robert Pourpoint, maître mégissier demeurant rue Saint-Jacques., 25 septembre 1640; MC/ET/XVIII/263
      marché; Drieux, Claude
    - Promesse de représentation de Catherine Caddell, femme de Milord Gray, enfermée à la requête de Laurent Yart, pour une dette de 300 livres, par David Chambres, docteur en théologie, Guillaume d' Anissone, docteur en médecine, et Thomas Annan, exempt des gardes., 27 septembre 1640; MC/ET/XVIII/263
      Étrangers en France, Français à l'étranger et aux colonies, XVIe-XIXe siècle (env. 1.000 actes), par le personnel du Minutier, 1950-2000 (fichier papier entièrement dématérialisé; voir contexte dans le Plan d’orientation général - Notaires de Paris, guides thématiques du Minutier).
      Date de création de la notice: 2002
      promesse; Royaume-Uni; Caddell, Caterine; Gray, Milord; Yart, Laurent; Chambres, David; Anissone, Guillaume d'; Annan, Thomas; docteur d'université; docteur d'université
    - Bail à Nicolas Haulrenet, laboureur, demeurant à Magny-le-Hongre, de la ferme et des terres de Magny-le-Hongre par les religieux de l'abbaye Sainte-Geneviève, 27 septembre 1640; MC/ET/XVIII/263
      bail; Haulrenet, Nicolas
    - Contrat de mariage entre Anne Beuvay, demeurant face au Pont-aux-Tripes, et François Musier, libraire, demeurant rue Chartière., 30 septembre 1640; MC/ET/XVIII/263
      contrat de mariage; Beuvay, Anne
    - Contrat d'alloué de Charles Le Clerc, fils d'Etienne Le Clerc, maître charpentier, avec Louis Poquer, maître tonnelier., 2 octobre 1640; MC/ET/XVIII/263
      Le Clerc, Etienne
    - Marché de peaux entre Pierre Callu, marchand mégissier, grande rue du faubourg Saint-Marcel, et Jean Le Juge, marchand boucher, demeurant Montagne Sainte-Geneviève., 5 octobre 1640; MC/ET/XVIII/263
      marché; Callu, Pierre
    - Reconnaissance de décharge réciproque entre Nicolas Botin, demeurant rue de Versailles, tailleur de pierre et maçon., 8 octobre 1640; MC/ET/XVIII/263
      reconnaissance; Botin, Nicolas
    - Contrat de mariage entre Pierre Lamy, compagnon chapelier, demeurant rue Mouffetard, et Jeanne Patoye, demeurant rue Mouffetard., 14 octobre 1640; MC/ET/XVIII/263
      contrat de mariage; Lamy, Pierre
    - Contrat de mariage entre Noël Prévost, tisserand en toile, demeurant rue Jean-Mollet, et Marie Mangin, demeurant rue Jean-Mollet., 18 octobre 1640; MC/ET/XVIII/263
      contrat de mariage; Prévost, Noël
    - Procuration par François de La Rochefoucault, sieur de Saint-Pourçain en Auvergne, à François Pierron, greffier de la justice de Saint-Pourçain, au sujet de la location des terres dudit lieu et de l'adjudication des coupes de bois de la forêt d'Henne., 27 octobre 1640; MC/ET/XVIII/263
      procuration; La Rochefoucault, François de
    - Bail par François de La Rochefoucault, sieur de Saint-Pourçain en Auvergne, des terres de Saint-Pourçain et de la forêt d'Henne à Michel Denesure, Jean Vousseau, Etienne du Fraisse, Jean Noiret, Bertrand Borat., 27 octobre 1640; MC/ET/XVIII/263
      bail; La Rochefoucauld, François de
    - Contrat de mariage entre François Aucher, marchand gantier, grande-rue du faubourg Saint-Victor, et Marie Chollet, demeurant rue de la Clef., 28 octobre 1640; MC/ET/XVIII/263
      contrat de mariage; Aucher, François
    - Marché de peaux de moutons entre Pierre Callu, marchand mégissier, demeurant rue de Lourcine, et Guillaume Berthé, marchand boucher, demeurant Montagne Sainte-Geneviève., 28 octobre 1640; MC/ET/XVIII/263
    - Contrat de mariage entre Christophe Lecat, garçon jardinier, demeurant rue du Bon-Puits, et Vincente Millon, demeurant rue du Bon-Puits., 3 novembre 1640; MC/ET/XVIII/263
      contrat de mariage; Lecat, Christophe
    - Commande par Adrien Baudeau, maître orfèvre, demeurant rue Marie, Ile Notre Dame, à François Trotet, compagnon orfèvre chez ledit Baudeau, rue Marie, de six figures de bronze, d'un poid de haut chacune, représentant deux Christ et quatre Juifs, une autre petite figure representant une Madeleine, et un pied de crucifix, moyennant la somme de 108 livres tounois., 6 novembre 1640; MC/ET/XVIII/263
      marché; Baudeau, Adrien; Trotet, François; orfèvre
    - Contrat d'apprentissage, Laurent Bliaud, compagnon charpentier, demeurant au bout de la rue des Filles-Dieu., 11 novembre 1640; MC/ET/XVIII/263
      contrat d'apprentissage; Bliaud, Laurent; charpentier
    - Contrat d'apprentissage de Martin Létaivé, maçon, demeurant au faubourg Saint-Jacques., 11 novembre 1640; MC/ET/XVIII/263
      contrat d'apprentissage; Létaivé, Martin
    - Apprentissage du fils de Pierre Gambert, maître gantier., 13 novembre 1640; MC/ET/XVIII/263
      contrat d'apprentissage; Gambert, Pierre
    - Bail à ferme entre Louis de Rochechouart, abbé de Monstier Saint-Jean, demeurant en l'hôtel du cardinal de La Rochefoucault, et Jean Le Conte., 17 novembre 1640; MC/ET/XVIII/263
      bail; Rochechouart, Louis de
    - Contrat de mariage entre Marguerite Coron, veuve de Nicolas Labbé, maître coutelier, et de Jean Ferrossier, capitaine, demeurant rue Saint-Victor, et Jerôme Denaybey, maître brodeur et chasublier, demeurant rue de la Coutellerie, à l'enseigne de 'La fleur de Lys'., 18 novembre 1640; MC/ET/XVIII/263
      contrat de mariage; Coron, Marguerite
    - Marché de peaux de moutons par Marie Leloup, veuve de Jean Binet, marchand mégissier, demeurant rue de Lourcine, à Pierre Frion, François Perain, maître gibecier, bourcier et collelier, demeurant au coin de la rue Neuve-Sainte-Geneviève, et Barthélemy Verrier, maître bourcier et gibecier, demeurant rue Neuve-Saint-Honoré., 21 novembre 1640; MC/ET/XVIII/263
      marché; Leloup, Marie
    - Marché de cuirs entre Pierre Callu le jeune, marchand mégissier, demeurant faubourg Saint-Marcel, et Louis Dandoys, marchand tanneur, demeurant au faubourg de Villiers moyennant 25 livres tournois., 24 novembre 1640; MC/ET/XVIII/263
    - Contrat de mariage entre Claude Carière, demeurant rue Gracieuse, et Louis Maizeret, soldat des gardes du roi, demeurant rue Gracieuse., 24 novembre 1640; MC/ET/XVIII/263
      contrat de mariage; Carière, Claude
    - Marché pour la fourniture de bois de chauffage entre Etienne Bertrand, marchand de bois, demeurant quai de la Tournelle, et Pierre Douart, marchand, demeurant à Melun moyennant 200 livres tournois., 25 novembre 1640; MC/ET/XVIII/263
      marché; Bertrand, Etienne
    - Contrat de mariage entre Helène d'Anglure, veuve de Balthazard Denon, demeurant rue des Lyonnais, et Robert Marie, marchand de cuir, demeurant rue des Lyonnois., 26 novembre 1640; MC/ET/XVIII/263
      contrat de mariage; Anglure, Helène d'
    - Marché pour la fourniture de fil de laine entre Antoine Le Noir, maître bonnetier, demeurant rue Mouffetard, et Marin Louterel, cardeur, demeurant rue Mouffetard., 29 novembre 1640; MC/ET/XVIII/263
      marché; Le Noir, Antoine
    - Contrat de mariage de Marie Barthélemy, veuve de Denis Le Page, demeurant rue de l'Arbalète, avec Jean Bullot, passementier boutonnier, demeurant rue de l'Arbalète., 30 novembre 1640; MC/ET/XVIII/263
      contrat de mariage; Barthélemy, Marie
    - Contrat d'apprentissage Robert Cameran, marchand carrier, demeurant rue Mouffetard., 30 novembre 1640; MC/ET/XVIII/263
      contrat d'apprentissage; Cameram, Robert
    - Délaissement de meubles, Pierre Masu, marchand carrier, demeurant grande rue du Faubourg-Saint-Jacques., 30 novembre 1640; MC/ET/XVIII/263
      cession; Masu, Pierre
    - Constitution par Henri de Guénégaud, sieur Du Plessis, baron de Saint-Just, conseiller du roi en son Conseil d'Etat, trésorier, demeurant rue des Francs-Bourgeois, à Laurent Pépin, secrétaire du roi et de ses finances, intendant du Chancelier, demeurant rue de la Montagne-Sainte-Geneviève., 4 décembre 1640; MC/ET/XVIII/263
      Guénégaud, Henry de
    - Démission en faveur de Martin Ruzé d'Effiat, sieur de Longjumeau, lieutenant au bas pays d'Auvergne, capitaine des chasses, par Jacques de Saint-Maur, chevalier de Saint-Jean-de-Jérusalem, gouverneur et capitaine du duché de Montpensier, en Auvergne., 6 décembre 1640; MC/ET/XVIII/263
      Ruzé d'Effiat, Martin
    - Echange de terres entre Marie Guérin, veuve de René Chamelin, avocat en Parlement, demeurant rue des Bernardins, et les religieux de l'abbaye de Sainte-Geneviève, moyennant une rente annuelle de 85 livres tournois., 10 décembre 1640; MC/ET/XVIII/263
      échange; Guérin, Marie
    - Inventaire après le décès de Pierre de Bréauté, chevalier, marquis d'Otot, maître de camp au régiment de Picardie, demeurant rue Matignon, à la requête de Marie de Fiesque, sa veuve. Vêtements - Bibliothèque - Bijoux - Vaisselle d'argent., 13 décembre 1640; MC/ET/XVIII/263; 18 folios
      inventaire; Fiesque, Marie de
    - Contrat d'apprentissage avec Jean Danger, couvreur de bouteilles de flacons, demeurant Place-Maubert., 14 décembre 1640; MC/ET/XVIII/263
      contrat d'apprentissage; Danger, Jean
    - Acte de foi et d'hommage à l'abbaye de Sainte-Geneviève de Nicolas Hyot et d'Anne du Crocq, son épouse, au sujet des droits seigneuriaux de haute et basse justice du fief des Petites-Cans-Blanches., 19 décembre 1640; MC/ET/XVIII/263
      déclaration féodale; Hyuot, Nicolas
    - Contrat de mariage entre Toussaint Goupil, maître savetier, faubourg Saint-Victor, et Henriette Noiret, demeurant rue Saint-Denis., 27 décembre 1640; MC/ET/XVIII/263
      contrat de mariage; Goupil, Toussaint
  - Minutes. 1641, janvier - 1641, juin, janvier 1641 - juin 1641; MC/ET/XVIII/264
    - Preuves de noblesse pour l'admission dans l'ordre de Malte de Roger de Crevant, fils du marquis d'Humières, marquis d'Humières, sieur de Mouchy, capitaine des gentilhommes de la maison du roi, gouverneur de la ville et du château de Compiègne, et d'Elisabeth Phélypeaux, marquise d'Humières, dame de Mouchy, demeurant sur le quai de l'Arsenal., 18 février 1640; MC/ET/XVIII/264
      Crevant, Roger de
    - Inventaire après décès de Claude Houdet, veuve de Pierre Boitel, demeurant grande rue du Faubourg-Saint-Marcel, à l'enseigne des Trois-Bourres, à la requête de Philippe Hideux, demeurant sur le pont des Tuileries; tableaux, tapisseries, 8 janvier 1641; MC/ET/XVIII/264; 10 folios
      inventaire; Hideux, Philippe
    - Contrat de mariage entre Jean Durant, procureur en Parlement, demeurant rue des Deux-Portes, et Françoise Pillois, belle-fille d'Antoine Vitré, imprimeur du roi et du clergé de France., 13 janvier 1641; MC/ET/XVIII/264
      contrat de mariage; Durant, Jean
    - Marché entre Louis Du Tassè, marchand de vin, demeurant faubourg Saint-Marcel, et Jean Delagny, serrurier, demeurant rue d'Ablon, pour des ferrures de portes., 14 janvier 1641; MC/ET/XVIII/264
      marché; Du Tassè, Louis
    - Contrat de mariage entre Nicole Potier, veuve de Jacques Herbillon, demeurant au collège de Tournai, et Pierre Lebrun, menuisier en ébène, demeurant au collège de Tournay., 14 janvier 1641; MC/ET/XVIII/264
      contrat de mariage; Potier, Nicole
    - Contrat d'apprentissage avec Anne Rabier, couturière, demeurant au faubourg Saint-Victor., 15 janvier 1641; MC/ET/XVIII/264
      contrat d'apprentissage; Rabier, Anne
    - Contrat de mariage entre Pierre Filéret, valet de chambre du cardinal de La Rochefoucault, demeurant en l'hôtel abbatial de Sainte-Geneviève, et Anne Le Roy, marchande lingère, demeurant rue de la Lingerie, veuve d'Arnoul Boileau., 19 janvier 1641; MC/ET/XVIII/264
      contrat de mariage; Filéret, Pierre
    - Contrat de mariage entre Clément Lesesne, marchand fruitier, demeurant rue Gracieuse, et Madeleine Salle, demeurant rue Gracieuse., 21 janvier 1641; MC/ET/XVIII/264
      contrat de mariage; Lesesne, Clément
    - Contrat de mariage entre Pierre Gruel, tailleur d'habits, demeurant rue de l'Arbre-Sec, et Claude Samedy, demeurant rue Saint-Julien-le-Pauvre., 21 janvier 1641; MC/ET/XVIII/264
      contrat de mariage; Gruel, Pierre
    - Bail à Jean Anceaume, marchand chapelier, demeurant rue Saint-Antoine, à l'enseigne de La Roche-Noire, par les procureurs du Collège de Laon, de ladite maison., 22 janvier 1641; MC/ET/XVIII/264
      bail; Anceaume, Jean
    - Contrat de mariage d'Etienne Dorigny, chirurgien de la compagnie du Saint-de-Fontenay., 24 janvier 1641; MC/ET/XVIII/264
      contrat de mariage; Dorigny, Etienne
    - Contrat de mariage entre Guillemette Goizedé, demeurant rue Mouffetard, et François Ravetot, tambour des gardes, demeurant rue Mouffetard., 24 janvier 1641; MC/ET/XVIII/264
      contrat de mariage; Goizedé, Guillemette
    - Quittance de rachat entre Jean Robert Le Bossu, écuyer, auditeur à la Chambre des comptes, demeurant rue Quincampoix, et Jean Trudaine, conseiller du roi, trésorier de France, général des finances à Amiens, demeurant rue Simon-Lefranc, 25 janvier 1641; MC/ET/XVIII/264
      quittance; Le Bossu, Jean Robert